SILVIA JULIANA REY PRADA

Cartagena de Indias, Colombia | 304 370 0699 | sreyprada@gmail.com

Resumen profesional

Como Administradora Industrial Bilingüe, me he desempeñado en áreas tal como planeación, análisis de datos, gestión de proyectos y apoyo en actividades de responsabilidad social; asegurando la cercania, detalle y calidad del cumplimiento en los objetivos propuestos. Cuento con experiencia en el Idioma Inglés y contacto entre culturas.

Habilidades

Bilingüe (Inglés avanzado y Español nativo)

Proactiva

Negociador convincente

Creativa

Trabajo en Equipo

Organizada

Aplicaciones de Microsoft office

Positiva

Educación

Gestión logística y Operaciones en el Entorno Global

Executive Master
Beca OEA - Formato Educativo

Fecha esperada de Graduación: Julio 2020 Universidad de Cádiz – Formato Educativo

Intercambio Cultural – Estados Unidos

Nov 2017 - Dec 2019

AuPairCare Yorba Linda, California, Nov 2017 – Nov 2018

Washington, D. C., Nov 2018 - Dec 2019

Tuve la experiencia de compartir y aportar a la educación de niños de 4 a 10 años de edad, en sus actividades curriculares y extra curriculares, garantizando una educación integral y trabajo en equipo con sus padres.

Escritura y Habla/Presentacion Avanzada en Inglés

Enero 2019

International Language Institute

Washington, D. C., Estados Unidos

Elementos de supervisión

Octubre 2018

North Orange Continuing Education NOCE

Fullerton, California, Estados Unidos

Administración Industrial

Profesional 2016

Universidad de Cartagena

Cartagena de Indias, Colombia

Trabajo de grado: Evaluación, diagnóstico y propuesta de mejoramiento para los procesos de la cadena logistica de la Empresa distribuidora Surticaribe SAS de la ciudad de Cartagena, a través de la aplicación del modelo SCOR, Supply Chain Operations Reference Model.

Experiencia Laboral

Asociada Julio 2019 - Presente

CABEL Foundation, Inc.

Washington, District of Columbia

- Apoyo logístico y documental en el seguimiento de concesiones.
- Organización de agenda de trabajo con actividades relacionadas a los diferentes asociados.
- Investigación y analisis de mercado para el fortalecimiento de los campos de acción.

Referencia: Ervin Owens, CEO, 202-341-0667, ervincowens@cabelfoundation1.org.

Administradora de Contratos

Jul 2016 - Oct 2017

Empresa de servicios integrados de Ingeniería y Construcción

Cartagena de Indias, Colombia

EMSIC S.A.S

- Planear y administrar mano de obra, materiales y recursos adicionales de acuerdo al presupuesto por proyecto, reportando su seguimiento por medio de informes.
- Recopilación y organización de información para el debido registro y generación de cuenta de cobro, por servicio o conjunto de servicios.
- Asegurar cada experiencia con el cliente de manera positiva y consistente, llevando a cabo politicas en los diferentes frentes de trabajo.

Referencia: Francisco Teheran, Coordinador Contratos en Ingeniería electricista, +57 3135668967, supervisordeingeniería2@emsicsas.com.co.

Prácticas Planeación de Mantenimiento

Jul 2015 - Jul 2016

Terminal de Contenedores de Cartagena CONTECAR

Cartagena de Indias, Colombia

- Recopilación de Estadísticas (disponibilidad, confiabilidad, tiempo de reparación y frecuencia de fallas) para todos los equipos operativos del puerto.
- Desarrollo y ejecución de proyecto de mejoramiento en Análisis de pronósticos.
- Apoyo en campo con certificaciones ISO 9001:2008, OHSAS 8001:2007.

Referencia: Jose David Orozco, Analista en planeación de mantenimiento, +57 3002929226, <u>idorozco@contecar.com</u>.

Voluntariados

Atención a visitantes, Honor Flights

Marzo 2019 – Junio 2019

U.S. Navy Museum

Washington, D. C., United States

Silvia Juliana Rey Prada

21 de Enero de 2020; Cartagena de Indias, Colombia.